---
title: "BackTesting"
output: html_document
author: 'Montse OP'
date: '25/04/2022'
---

El backtesting nos permite tener una dimensión sobre la pérdida máxima que estima el VaR. Consiste en analizar el comportamiento pasado del portafolio y analizar las veces que se presentó una excepción al VaR ocasionando una pérdida mayor a la esperada.

Para nuestro ejemplo tenemos que el VaR diario al $90\%$ es de $-410.6983$.

### **Paso 1: Lo primero que necesitamos para el Backtesting es el valor del portafolio a través del tiempo**

```{r message=FALSE, warning=FALSE, include=FALSE}
library(quantmod)
library(lubridate)
library(PerformanceAnalytics)
```

```{r message=FALSE, warning=FALSE}
clave1 <- 'GFNORTEO.MX'
clave2 <- 'BIMBOA.MX'
datos <- new.env()
getSymbols(clave1, env = datos)
getSymbols(clave2, env = datos)
```

```{r}
precio1 <- datos[[clave1]][,6]
precio2 <- datos[[clave2]][,6]
```

```{r}
a1 <- 100
a2 <- 100

v_porta <- a1 * precio1 + a2 * precio2
```

```{r}
plot(v_porta)
```

### **Paso 2: Determinar las pérdidas o ganancias reales que ha tenido el portafolio a través del tiempo**

```{r}
var90 <- -410.6983

per_gan_obs <- na.omit(diff(v_porta))
hist(per_gan_obs, n = 50, freq = FALSE)
lines(density(per_gan_obs), col = 'purple', lw = 2)
abline(v = var90, col = 'red', lw = 2)
```

**Paso 3: Contar las excepciones que tenemos al VaR**

```{r}
btest_90 <- ifelse(per_gan_obs < var90, 1, 0)
plot(btest_90)
```

```{r}
pe90 <- sum(btest_90) / length(btest_90) * 100
pe90
```

En consecuencia hay $1.85\%$ de días en los que la pérdida excedió al VaR al $90\%$.
Como el número de excepciones al VaR es menor que la significancia del VaR (10%), el VaR es una buena medida para estimación de la pérdida máxima.

```{r}
var95 <- -584.4416
var99 <- -1109.494 

btest_95 <- ifelse(per_gan_obs < var95, 1, 0)
btest_99 <- ifelse(per_gan_obs < var99, 1, 0)

pe95 <- sum(btest_95) / length(btest_95) * 100
pe99 <- sum(btest_99) / length(btest_99) * 100

pe95
pe99
```

Por último generaremos una tabla que contenga los resultados que obtuvimos.

```{r}
library(tidyverse)
resultado <- tibble(ifelse(pe90 < 10, 'Adecuado', 'No adecuado'), 
                    ifelse(pe95 < 5, 'Adecuado', 'No adecuado'),
                    ifelse(pe99 < 1, 'Adecuado', 'No adecuado'))
names(resultado) <- c('90', '95', '99')
resultado
```
COnstruimos el VaR sin suponer nada sobre la distribución de pérdidas y ganancias.
