---
title: "Practica procesos estocasticos"
date: '3-2-22'
output: html_document
---

## Simulacion de procesos
Este código simularemos un proceso de Wiener Generalizado y observaremos la variable que siga un comportamiento de ese tipo.

$$
dw=\epsilon\sqrt{dt}
$$
Donde 
$$
\epsilon~N(0,1)
$$

```{r Iniciar, echo=FALSE, message=FALSE, warning=FALSE}
library(tidyverse)
set.seed(123)
sim <- 1000
dt <-  1/sim
epsilon <- rnorm(n=1000, mean=0, sd=1)
dw <-  epsilon*sqrt(dt)
```

```{r}
datos <- tibble(t=seq(1/sim,1, by=1/sim),dw) #View(...) para verlos 
ggplot(datos)+
  geom_line(aes(x=t,y=dw),color='Pink')+
  labs(x='Tiempo',y='Valor dw', title='Proceso de Winer')
```
¿Cómo seria W?
$$
W_t=W_{t-1}+dw_t
$$
```{r}
W <- 0
W[1] <- 0
for(t in 2:sim){
  W[t]=W[t-1]+dw[t]
}
datos <- mutate(datos, W=W)

ggplot(datos)+
  geom_line(aes(x=t,y=W),color='skyblue4')+
  geom_smooth(aes(x=t,y=W),method = 'lm',color='tomato3')
```
##Proceso de Wiener Generalizado
En este Caso
$$
dX=adt+bdw
$$

```{r}
a <- .3
b <- .15
dx <- a*dt+b*dw

```
Ahora X sería
$$
X_t=X_{t-1}+dx_t
$$
Resolviendo un problema
```{r}
X <- 0
X[1] <- 0
for(t in 2:sim){
  X[t]=X[t-1]+dx[t]
}
#plot(X)
```
Para graficar
```{r}
datos <- mutate(datos, X=X)

ggplot(datos)+
  geom_line(aes(x=t,y=X),color='orange1')+
  geom_smooth(aes(x=t,y=X),method = 'lm',color='peru')
```

##Resolviendo un Problema
Una determinada variable sigue un proceso de WG, con una drift rate de 2 y una tasa de varianza
de 4. Ambas con unidad de tempo semestral. Si el día de hoy la variable X toma el valor de 50

Del desastre que hicimos la clase pasada, ya sabemos que
$$
dx_a=4+2\sqrt{2}\epsilon
$$
Representa el cambio en VA dentro de un año.
```{r}
dxa <- 4+2*sqrt(2)*epsilon
xa <- 50+dxa
```
En este caso Xa contiene muchos valores para un solo punto en el tiempo. Antes lo que observamos era la evolución de todos los valores de X.

• ¿Cuál es el valor esperado y la varianza de X dentro de 1 año?
```{r}
mean(xa)
var(xa)
```
• ¿Cuáles son las probabilidades de que el cambio en X, sea mayor a
cero ?
```{r}
mean(dxa>0)
```
• ¿Cuáles son las probabilidades de que el cambio en X, sea mayor a
cero ?
```{r}
mean(dxa<0)
```

• ¿Cuáles son las probabilidades que la variable X se ubique entre 50
y 51?
```{r}
mean(xa>50&xa<=51)
```
