---
title: "Promedio Movil"
output: html_document
editor_options: 
  markdown: 
    wrap: 72
---

```{r librerias, warning=FALSE, include=FALSE}
library(quantmod)
library(tidyverse)
library(PerformanceAnalytics)
library(lubridate)
library(TTR)
```

```{r}
clave <- 'GFNORTEO.MX'
datos <- new.env()
getSymbols(clave,env=datos)
precio <- datos[[clave]][,6]#columna 6
```

Ahora para poder aplicar este modelo, necesito estimar rendimiento
diario ynlo elevamos al cuadrado para poder aplicar el modelo.Esto
significa que la forma más sencilla de estimacion de la varianza para un
punto del tiempo, es simplemente el rendimiento cuadrado.

```{r}
rend_c <- na.omit(diff(log(precio)))^2
```

Con el rendimiento al cuadrado, ya podemos hacer la estimación de la
varianza considerando los ultimos m diarios de información.

```{r}
Var_Est_5 <- SMA(rend_c,n=5)
Var_Est_10 <- SMA(rend_c,n=10)
Var_Est_20 <- SMA(rend_c,n=20)
Var_Est_40 <- SMA(rend_c,n=40)
```

Ya hemos estimado la varianza para cada uno de los valores de M. Vamos a
fraficarlos para diferenciarlos.

```{r}
layout(matrix(c(1,2,3,4),2,2, byrow = TRUE))
plot(rend_c,main='Rend obs')
plot(Var_Est_5, main = 'Varianza 5')
plot(Var_Est_10, main = 'Varianza 10')
plot(Var_Est_20, main = 'Varianza 20')
plot(Var_Est_40, main = 'Varianza 40')
```

Diferencia los valores, buscar el de menor error ninguno es perfecto.
Decidir el mejor valor de M, comparar estimaciones con el valor real y
calcular la raiz media de los errores al cuadrado(RMSE). H numero de
veces que se hace el promedio.

##### RMSE

$$RMSE=\sqrt{\frac{1}-{H}\sum_{i=1}^n(R_i^2-\sigma_i^2)^2}$$

```{r}
Dif_Est <- merge.xts((Var_Est_5-rend_c)^2,(Var_Est_10-rend_c)^2,(Var_Est_20-rend_c)^2,(Var_Est_40-rend_c)^2)
names(Dif_Est) <- c('m5','m10','m20','m40')
```

Graficamos las diferencias para ver como se comportan los modelos con el
valor real

```{r}
plot(Dif_Est, main='Diferencias en la estimación', legend.loc = 'top',
     lwd =5 )#grosor de la linea
```

ERROR más visto es m40 porque toma más tiempo, en escalas el error más
grande es 1e-03 tendiendo a 0. Calculamos el RMSE

```{r}
RMSE <- as.data.frame(sqrt(colMeans(na.omit(Dif_Est))))
names(RMSE) <- c('RMSE')
```

En este caso m=5, genera el menor error (RMSE) Tenemos otros elementos
para ayudarnos a determnar si es la mejor opción de el valor que me
regresa RMSE. El primero de ellos:

#####  Valor absoluto de los errores (error absoluto medio proporcional) $$EAMP=\frac{1}-{H}\sum_{i=1}^n|R_i^2-\sigma_i^2| $$

```{r}
Dif_Est2 <- merge.xts(abs(Var_Est_5-rend_c),
                      abs(Var_Est_10-rend_c),
                      abs(Var_Est_20-rend_c),
                      abs(Var_Est_40-rend_c))
names(Dif_Est2) <- c('m5','m10','m20','m40')
```

```{r}
EAMP <- as.data.frame(colMeans(na.omit(Dif_Est2)))
names(EAMP) <- c('EAMP')
EAMP
```

***IMPORTANTE***

***Son 3 indicadores si dos coinciden y uno difere la mayoria gana. Si
cada uno da uno distinto nos quedamos con RMSE***

Ultimo indicador:

##### Error cuadrático promédio porcentual 
$$ECPP=\sqrt{\frac{1}-{H}\sum_{i=1}^n(R_i^2-\sigma_i^2/R_i^2)^2}$$
R= real(rend_c), sigma=estimada(var_est_x)
```{r}
Dif_Est3 <- merge.xts(((Var_Est_5-rend_c)/rend_c)^2,
                      ((Var_Est_10-rend_c)/rend_c)^2,
                      ((Var_Est_20-rend_c)/rend_c)^2,
                      ((Var_Est_40-rend_c)/rend_c)^2)
names(Dif_Est3) <- c('m5','m10','m20','m40')
Dif_Est3 <- subset(Dif_Est3,Dif_Est3$m5!=Inf)
```

```{r}
ECPP <- as.data.frame(sqrt(colMeans(na.omit(Dif_Est3))))
names(ECPP) <- c('ECPP')
ECPP
```
El mejor valor de m, para mi modelo de varianza con el promdio movil es de 5 dias.

Vamos a efectuar ahora la estimación para el día siguiente.
Aquí me voy a poner muy listo, por que el valor de m no sale automatico de mi codigo. De manera manual debo analizar cual es el mejor, puedo mejorar este código buscando la forma que m se genere y obtenga el valor optimo.

```{r}
library(xts)
m <- 5 #manera manual
Vol_fut <- sqrt(mean(xts::last(rend_c,m)))
Vol_fut
```

