---
title: "VAR no paramétrico de acciones con simulación Montecarlo"
output: html_document
author: 'Montse OP'
date: '25/04/2022'
---

```{r message=FALSE, warning=FALSE, include=FALSE}
library(quantmod)
library(lubridate)
library(PerformanceAnalytics)
```

```{r message=FALSE, warning=FALSE}
clave1 <- 'GFNORTEO.MX'
clave2 <- 'BIMBOA.MX'
datos <- new.env()
getSymbols(clave1, env = datos)
getSymbols(clave2, env = datos)
```

```{r}
precio1 <- datos[[clave1]][,6]
precio2 <- datos[[clave2]][,6]
```

**Paso 1:Calcular el valor de un portafolio ficticio a través del tiempo. En este, mi portafolio tendrá 100 acciones de cada activo.**

```{r}
a1 <- 100
a2 <- 100

v_porta <- a1 * precio1 + a2 * precio2
```

```{r}
plot(v_porta)
```

**Paso 2: Calcular los rendimientos de cada activo.**

```{r}
rend1 <- na.omit(diff(log(precio1)))
rend2 <- na.omit(diff(log(precio2)))
```

**Paso 3: Calcular un valor inicial de portafolio.**

¿Cuánto vale mi portafolio hoy?

```{r}
pi1 <- as.numeric(last(precio1))    #St
pi2 <- as.numeric(last(precio2))
pi1
pi2
```

```{r}
vi <- a1 * pi1 + a2 * pi2
vi
```

Trataremos de construir el valor de este portafolio bajo diferentes escenarios, es decir, ¿cuál creemos que será el valor de nuestro portafolio para el día de mañana?.

**Paso 4: Estimar precios de los activos para el día siguiente.**

Para ello necesito hacer simulaciones del precio. Estas simulaciones para cada precio están basadas en la siguiente ecuación:

$$
S_T = S_0 e^{(\mu - 0.5\sigma^2)dt + \sigma dW}
$$
```{r}
dt <- 1

mu <- mean(rend1)
mu2 <- mean(rend2)
sigma <- sd(rend1)
sigma2 <- sd(rend2)

epsilon <- rnorm(n = 10000)

s1 <- pi1 * exp(((mu - 0.5*sigma^2)*dt) + (sigma*sqrt(dt)*epsilon))
mean(s1)

s2 <- pi2 * exp(((mu2 - 0.5*sigma^2)*dt) + (sigma2*sqrt(dt)*epsilon))
mean(s2)
```

