---
title: "VOlatilidad implicita"
output: html_document
---
Vamos a calcular la volatilidad implicita
```{r}
library(derivmkts)
library(ragtop)
```
Estas librerias nos permitendos cosas, 
1) dado el conjunto de caracteristicas, de acuerdo con el modelo BS, estimar el precio de una opción.
2)Dado el precio de una opción y otros componentes del modelo BS, estimar la volatilidad implicita.
Según el modelo de BS, determina el precio de una opción:
-volatilidad
-strike(Ejercicio)
-dividendo
-vencimiento (tiempo)
-spot
```{r}
library(quantmod)
library(PerformanceAnalytics)
library(lubridate)
clave <- 'CEMEXCPO.MX'
datos <- new.env()
getSymbols(clave, from=today()-365,to=today(),env=datos)
precio <- na.omit(datos[[clave]][,6])
```

```{r 3 meses}
So <- as.numeric(last(precio))
K <- 9 #precio de strike de la opcion que vemos factset
r <- 0.0694
t <- 3/12
precio_call <- 2.16
```
```{r}
bscallimpvol(s=So,k=K,r=r,tt=t,d=0,price=precio_call)
```
El valor que nos da es la volatilidad implicita en las opciones CALL a tres meses con precio de ejercicio 9. (54.43%) en tres meses

La volatilidad que observo en estos momentos es
```{r}
rend <- na.omit(diff(log(precio)))
vol_anual <- as.numeric(sqrt(var(rend)*252))
```
Volatilidad historica es de 38.53% lo que sigifica que las expectativas son de un incremento en e riesgo.

Podemos hacer el proceso inverso. Esto es, podemos calcular el precio de la opcion usando la volatilidad historica.
```{r}
blackscholes(callput = 1,S0=So,K=K,r=r,time = t,vola =vol_anual )
```
Delta cambio de la opcion cuando cambia el precio del subyaciente.
Vega cambio de la opcion cuando cambia la volatilidad.

Ahora vamos a calcular la volatilidad hístorica contenida en diferentes opciones con diferentes precios de ejercicio, para un mismo punto del tiempo, con un vencimiento de 9 meses.

```{r call 9 meses}
K <- c(9,9.5,10,10.5,11,11.5,12,12.5,13,13.5,14)
call9m<- c(2.81, 2.47, 2.15, 1.86, 1.60, 1.36, 1.16, .97,.81,.68,.56)
```

```{r}
t <- 9/12
vicall9m <-matrix(nrow =11 ,ncol = 1) 
for (i in 1:11) {
  vicall9m[i] <- bscallimpvol(s=So,k=K[i],r=r,tt=t,d=0,price=call9m[i])
}
```
Lo graficamos y vemos
```{r}
plot(K,vicall9m, type ='l')
```

